# 顺流交易合并分录

提问人：eeeelson 时间：2021-01-27 19:33:04
公司B为A全资孙公司，公司B出资 30 万设立C公司，占C公司30%股权，B公司账面上形成 30 万长期股权投资，采用权益法核算本年A将成本为 800 万的商品以 1000 万的价格出售给C，假设C公司本年并未将该批存货对外出售，且C公司本年净利润为-20在C单家报表中，我们做一笔
借：投资收益 6
贷：长期股权投资-损益调整 6
本年A公司编制合并报表时，考虑集团整体对C公司持有30%股权，采用权益法核算，且对其有顺流交易，未实现损益为 200 万，因此我们拟出具合并调整分录
借：投资损失 200
贷：长期股权投资-损益调整 200
借：营业收入 1000
贷：营业成本 800
投资收益 200
做完以上分录后，集团的长期股权投资 30 万被冲为 0 ，另外 176 万冲资本公积，这种做法正确吗？
如果可行，第二年，商品全部售出后，合并层面应当如何做分录？

回答人：chenyiwei
因为集团整体对C公司持有30%股权，所以顺流交易只需按照该比例抵销。
因为该交易直接是A与C之间发生，所以B在进行权益法核算时，不考虑该交易的影响。
A在编制合并报表时，编制以下调整分录：借：营业收入 300 ，贷：营业成本 240 ，贷：长期股权投资——C 60。
如果“长期股权投资——C“的账面价值较小，不足冲减的，则参考《瑞华研究 2010 ～ 2019 汇编》之“问题3-2-130（与合营、联营企业之间的顺流交易未实现损益的抵销）”所述原则处理。

提问人：基替新星 时间：2021-01-30 19:33:07
陈老师，您好，我看《企业会计准则第 2 号——长期股权投资》应用指南（ 2014 年修订）中没有提到合并报表层面应如何处理，请教一下，联营企业顺流交易编制合并报表时，需要调整营业收入和营业成本吗？

回答人：chenyiwei
仍然需要。